【裁判字號】    98,交上訴,104
【裁判日期】    981027
【裁判案由】    公共危險等
【裁判全文】
臺灣高等法院刑事判決              98年度交上訴字第104號
上  訴  人
即  被  告   丙○○
                    （另案在臺灣臺北看守所）
上列上訴人因公共危險案件，不服臺灣板橋地方法院98年度交訴
緝字第4號，中華民國98年5月1日第一審判決（起訴案號：臺灣
板橋地方法院檢察署96年度偵緝字第2471、2472號），提起上訴
，本院判決如下：
    主  文
上訴駁回。
    事  實
一、丙○○於民國96年4月18日20時15分許，駕駛車牌號碼7193-
    RJ號自用小客車，沿臺北縣板橋市○○路往土城方向行駛，
    行經臺北縣板橋市○○路1段143號前，疏未注意致追撞同向
    前方由乙○○所騎乘之車牌號碼BNB-351號重型機車，致該
    重型機車再追撞前方由甲○○駕駛之車牌號碼2R-462號營業
    小客車，並造成乙○○受有右大腿挫傷並血腫之傷害（過失
    傷害部分業經判決確定）。詎丙○○於肇事致人受傷後，竟
    為逃避責任，未對受傷之乙○○為必要之救護措施，旋即棄
    車逃離現場。嗣經警依其留置現場之車輛循線而查獲。
二、案經台北縣政府警察局板橋分局報請臺灣板橋地方法院檢察
    署檢察官偵查起訴。
    理   由
一、上揭犯罪事實，業據被告丙○○於原審坦承不諱，雖其於本
    院辯稱：因有急事要辦，才先離開，有打電話通知車行老闆
    來處理，沒有逃逸的意思云云。惟查：被告前開肇事事實，
    業據證人甲○○、乙○○分別於偵查中及本院證述明確。其
    二人於偵查中所述，並無顯不可信之情形，依刑事訴訟法第
    159條之1第2項之規定，具有證據能力。乙○○於偵查中並
    證稱：警察來了之後打車上的電話跟被告聯絡，但是他都不
    接，過了一、兩天警察有說有聯絡到他，請我跟黃先生去警
    察局談和解，但是他還是沒有出現（96年度偵緝字第2471號
    卷第19頁）；甲○○於偵查中亦謂：那天我也有去談和解，
    但是被告沒有出現（同上偵卷第19頁）；乙○○於本院證以
    ：被告有下車查看，然後到旁邊打電話，後來他說要去找朋
    友來幫忙，我很怕他會跑掉，他說車子留在現場，一定會回
    來，但我等了一個多小時他都沒有回來，我就報警，被告要
    離開的時候沒有留電話給我們，後來我們有根據車窗上的電
    話號碼試著聯絡被告，但是關機狀態（本院卷第36頁）；甲○○於本院證謂：就跟乙○○所說的一樣，但事發後一小時
    左右租車行老闆有到現場。應該是警察聯絡租車行老闆到現
    場各等語（本院卷第36頁背面）。足認被告於肇事後有逃逸
    之事實。至其有無通知車行老闆洪政義到現場處理，核不影
    響其逃逸事實之認定，其聲請洪政義作證，即非有必要，併
    此敘明。此外，復有7193-RJ號自用小客車行車執照、汽車
    租賃契約書影本、臺北縣政府警察局板橋分局道路交通事故
    現場圖、亞東紀念醫院乙種診斷證明書各一份、現場及車損
    照片十四幀附卷可稽，被告辯稱無逃逸之意思云云，為卸責
    之詞，不足採信，其上開犯行，事證明確，堪予認定。
二、核被告所為，係犯刑法第185條之4駕駛動力交通工具肇事致
    人受傷而逃逸罪。
三、原審以被告罪證明確，適用刑法第185條之4之規定，審酌被
    告於95、96年間，分別因施用第二級毒品，經判處有期徒刑
    四月、六月確定，有本院被告前案紀錄表在卷可查，於本案
    雖不構成累犯，然仍得於量刑時列為素行參考，及被告犯罪
    之動機、目的、肇事逃逸所生危害程度及犯後於原審審理時
    自白犯罪等一切情狀，量處有期徒刑七月。並說明被告在臺
    灣板橋地方法院檢察署檢察官偵查中傳拘未到，經檢察官分
    別於96年5月26日以板檢榮偵格緝字第3291號、96年6月29日
    以板檢榮偵格緝字第2772號發布通緝，至96年8月23日始為
    臺北縣政府警察局刑事警察大隊緝獲，不符中華民國九十六
    年罪犯減刑條例所定之減刑要件，不予減刑之理由。經核認
    事用法及量刑均無不合。被告上訴稱：未逃逸及量刑過重云
    云，自非有理由，應予駁回。
據上論斷，應依刑事訴訟法第368條，判決如主文。
本案經檢察官陳傳宗到庭執行職務。
中    華    民    國    98    年    10    月    27    日
                  刑事第十二庭審判長法  官  蔡永昌
                                    法  官  陳榮和
                                    法  官  蔡國在
以上正本證明與原本無異。
如不服本判決，應於收受送達後10日內向本院提出上訴書狀，其
未敘述上訴之理由者並得於提起上訴後10日內向本院補提理由書
（均須按他造當事人之人數附繕本）「切勿逕送上級法院」。
                                    書記官  顧哲瑜
中    華    民    國    98    年    10    月    27    日
附錄：本案論罪科刑法條全文
刑法第185條之4
駕駛動力交通工具肇事，致人死傷而逃逸者，處六月以上五年以
下有期徒刑。


司法院資訊處製作；財團法人民間司法改革基金會備份。
